臺灣高等法院民事裁定
109年度勞抗字第92號
抗  告  人  姜榮昇  
上列抗告人因與相對人幸福保全股份有限公司間確認僱傭關係等
事件，對於中華民國109年4月9日臺灣士林地方法院109年度勞補
字第7號裁定提起抗告，本院裁定如下： 
    主  文
原裁定關於核定訴訟標的價額部分廢棄。
本件訴訟標的價額核定為壹仟壹佰捌拾伍萬柒仟肆元。
其餘抗告駁回。
抗告訴訟費用由抗告人負擔。
    理  由
一、本件抗告意旨略以：伊已提出生活困難，已失業8年無業、
　　無收入，無固定資產，已符合訴訟救助，原法院未為准予訴
    訟救助之裁定，仍命伊補繳裁判費新臺幣（下同）107,284
    元，原裁定顯有違誤，爰依法提起抗告，並就本案之聲明減
    縮為㈠請求確認兩造間僱傭關係存在；㈡相對人應給付伊精神
    補償費1,000萬元本息；㈢相對人應自民國108年9月12日起至
    回復上班日止，按月給付伊薪資3萬7,000元本息等語。
二、按訴訟標的之價額，由法院核定；對於該項核定，得為抗  
    告，民事訴訟法第77條之1第1項、第4項分別定有明文。本 
     件抗告人原起訴請求㈠確認兩造間僱傭關係存在；㈡相對   
   人應給付伊精神補償費1,000萬元本息；㈢相對人應自 108
    年 9月12日起至回復上班日止，按月給付伊薪資3 萬7,000
    元本息，另加發10日預告工資本息。原裁定以抗告人42年1
    1月17日出生，依其主張擔任保全人員，依保全業法第10條
    之1第1項第1款、第2項規定，抗告人可工作至112年11月17
    日。依勞動事件法第11條規定，其訴訟標的價額應以推定可
    工作至112年11月17日即4年2月又6日期間之收入總額計算。
    因確認僱傭關係存在及給付薪資部分訴訟標的價額，自經濟
    上觀之，其訴訟目的一致，不超出終局標的範圍，訴訟標的
    之價額，應擇其中價額較高者定之即為185萬7,400元【計算
    式：（每月3萬7,000元×（50＋6/30）＝1,857,400，元以下
    四捨五入】，請求加發10日預告工資本息部分及請求給付精
    神慰撫金部分，核屬獨立之請求，應與前開確認僱傭關係存
    在及給付薪資部分合併計算訴訟標的價額。加發10日預告工
    資本息部分之訴訟標的價額為1萬2,333元，【37,000×10/30
    ＝12,333，元以下四捨五入】；給付精神慰撫金部分之訴訟
    標的金額為1000萬元，合併計算本件訴訟標的價額11,869,7
    33元（計算式：10,000,000＋1,857,400＋12,333＝11,869,
    733）。查抗告人提起本件抗告並減縮起訴聲明，不再請求
    求預告工資本息部分，有卷附民事抗告狀、民事陳明補充狀
    可稽（見本院卷第13、39頁），本件訴訟標的價額依抗告人
    減縮後之聲明，應核定為11,857,400元（計算式：10,000,0
    00＋1,857,400＝11,857,400）。則原法院未及審酌，仍以減
    縮前之聲明核定本件訴訟標的價額，即有未洽。抗告論旨，
    指摘原裁定關於此部分為不當，聲明廢棄，非無理由，爰將
    原裁定關於核定訴訟標的價額部分廢棄，裁定如主文第2項
    所示。另原裁定命補繳裁判費部分，核屬訴訟進行中所為之
    裁定，依民事訴訟法第483條規定，不得抗告，抗告人就此
    部分所為抗告，自非合法，應予駁回。
三、據上論結，本件抗告為一部有理由、一部不合法，爰裁定如
    主文。
中　　華　　民　　國　　109 　年　　10　　月　　30　　日
                     勞動法庭
                        審判長法  官  胡宏文 
                              法  官  陳心婷
                              法  官  朱慧真
正本係照原本作成。
本裁定除以適用法規顯有錯誤為理由外，不得再抗告。如提起再
抗告，應於收受送達後10日內委任律師為代理人向本院提出再抗
告狀。並繳納再抗告費新臺幣１千元。
中　　華　　民　　國　　109 　年　　11　　月　　2 　　日

　　　　　　　　　　　　　    書記官  陳永訓